【裁判字號】    99,小上,95
【裁判日期】    991021
【裁判案由】    給付服務費
【裁判全文】
臺灣板橋地方法院民事裁定              99年度小上字第95號
上  訴  人  中華飛龍公寓大廈管理維護有限公司
法定代理人  丙○○
被上訴人    太和庭社區管理委員會
法定代理人  乙○○
訴訟代理人  甲○○
上列當事人間請求給付服務費事件，上訴人對於中華民國99年8
月17日本院板橋簡易庭99年度板小字第1229號第一審判決提起上
訴，本院裁定如下：
    主    文
上訴駁回。
第二審訴訟費用新臺幣壹仟伍佰元由上訴人負擔。
    理  由
一、按對於小額程序之第一審裁判之上訴，非以其違背法令為理
    由，不得為之，民事訴訟法第436 條之24第2 項定有明文。
    所謂判決違背法令係指判決不適用法規或適用不當者而言。
    且依同法第436 條之25規定，上訴狀內應記載上訴理由，並
    表明原判決所違背之法令及其具體內容，以及依訴訟資料可
    認為原判決有違背法令之具體事實，上訴狀或理由書如未依
    此項方法表明者，即難認為已對小額訴訟第一審判決之違背
    法令有具體之指摘，又上訴理由如僅引用原審判決時之攻擊
    防禦方法作為上訴理由，應認為未對原審判決有何具體之指
    摘，不得謂已合法表明上訴理由，其上訴均難認為合法。
二、查本件上訴人係對於小額訴訟之第一審判決提起上訴，核其
    上訴理由狀所載上訴理由略為：兩造於管理維護服務契約屆
    滿後，另以口頭約定2 個月之服務約定，被上訴人已支付第
    一個月即98年12月份之服務費，然第二個月即99年1 月份則
    為依約給付，被上訴人對此亦不爭執，足認原審判決違背法
    令，爰請求准予廢棄原判決；被上訴人應給付上訴人新臺幣
    （下同）63,000元，及自民國99年2 月11日起至清償日止，
    按年息5 ％計算之利息等語。本院詳閱原審卷宗，被上訴人
    對服務契約延長並無明確表示同意，且審酌上訴人前揭上訴
    意旨，認其並未具體指出原審判決有如何違背法令情事，更
    未指明原審判決所違反之法令條項或其內容，以及依訴訟資
    料有何判決違背法令之具體事實，揆諸前開說明，自不得謂
    已合法表明上訴理由。從而，本件上訴顯難認為合法，應予
    駁回。
三、本件第二審訴訟費用1,500 元，應由上訴人負擔，爰確定如
    主文第2項所示。
四、據上論結，本件上訴為不合法，依民事訴訟法第436 條之32
    第2 項、第444 條第1 項前段、第436 條之19第1 項、第95
    條、第78條，裁定如主文。
中    華    民    國    99    年    10    月    21    日
                  民事第二庭   審判長法  官  陳麗玲
                                     法  官  張筱琪
                                     法  官  吳振富
以上正本係照原本作成
本裁定不得抗告。
中    華    民    國    99    年    10    月    21    日
                                      書記官  江文彬

司法院資訊處製作；財團法人民間司法改革基金會備份。
